【裁判字號】    90,上易,1058
【裁判日期】    900712
【裁判案由】    竊盜
【裁判全文】
臺灣高等法院高雄分院刑事判決                    九十年度上易字第一五八號
    上  訴  人
    即  被  告  甲○○
右上訴人因竊盜案件，不服臺灣高雄地方法院九十年度易字第八一二號中華民國九十
年四月十七日第一審判決（起訴案號：臺灣高雄地方法院檢察署八十九年度偵字第二
五三００號），提起上訴，本院判決如左：
      主  文
上訴駁回。
      事  實
一、甲○○於民國八十八年間因竊盜案件，經判處有期徒刑八月確定，甫於八十九年
    十月三十一日執行完畢，仍不知悔改，於民國八十九年十一月八日下午二時十分
    許，見乙○○駕駛其業務上保管之車牌號碼ＶＴ─八四三三號自小貨車停放在高
    雄縣大樹鄉○○路三七一號路旁，引擎未熄火，乙○○下車暫時離開之際，竟意
    圖為自己不法之所有，進入車內駕駛座，得手後將該車駛離，旋為乙○○發覺，
    經在場民眾林金賞見狀迅即駕車載乙○○沿路追趕，嗣於同日下午二時二十分許
    ，甲○○因故將竊得之車輛棄置在高雄縣大樹鄉○○○路二五九號路旁，並下車
    逃逸至附近民宅，為隨後追趕而至之林金賞當場逮獲。
二、案經高雄縣警察局仁武分局移送台灣高雄地方法院檢察署檢察官偵查起訴。
      理  由
一、訊據被告甲○○固坦承於右開時、地將停放在路旁之自小貨車開走之事實，惟矢
    口否認有何竊盜犯行，辯稱：當天我請鐘裕雯騎機車載我去旗山找女朋友，半路
    上看到這輛自用小貨車，我誤以為是我父親僱請司機送貨時所駕駛之車輛，心想
    可以請司機載我去旗山，所以請鐘裕雯停車，我又想與我父親僱請的司機開玩笑
    ，所以把自小貨車開走，駛離後不久發現這輛車是手排車，與我父親的自排車不
    同，才知弄錯了，所以將車停在路旁，因恐怕有人誤以為我偷車，所以走進巷內
    ，我不知有人在後追我，後來林金賞開車衝撞我，我才想跑掉等語。經查：
（一）被告於警訊時自承：我請鐘裕雯騎車載我去旗山，行經該地發現車子引擎未熄
      火，所以趁被害人未注意情況下將車子駛離，我不知道車內有香菸一批等語，
      復於偵查中坦承有竊取汽車，並稱趁車子發動中，駕駛人不在時偷走車子，後
      來發現車子很髒就下車等語，且經證人鐘裕雯於警訊及本院審理中證述：被告
      原先叫我騎機車載他去旗山找女友，行經大樹路某路口時，他叫我停車讓他下
      來，叫我自己回去等語，而證人乙○○則證述：我是業務員，駕駛車牌號碼Ｖ
      Ｔ─八四三三號自小貨車載香菸一批送貨，後車門有關上，車子停在高雄縣大
      樹鄉○○路三七一號前路旁未熄火，我下車進入店內詢問老闆娘是否要進貨時
      ，發現車子被開走，恰好老闆娘之弟林金賞在場，見狀駕車載我去追，我們沿
      路找，後來發現被告將車子停在路邊，經附近住戶告知被告跑到民宅躲藏，我
      們開車往民宅方向找尋，適巧被告繞走出來，被林金賞逮獲等語，另證人林金
      賞則結證：我坐在我姐姐家門口，乙○○大喊車子被開走，我載她沿路去找，
      後來在中興北路二五九號路旁看到失竊的車子，經民眾告知我們被告逃逸方向
      ，我開車進入巷內，恰好被告由巷子走出來，我叫他不要跑，被告仍躍過我的
      車子欲逃走，被我逮到等語明確，復有領結一紙附卷可參。
（二）被告於本院審理中辯稱：我誤認該車是我父親雇請司機送貨之車子，欲與該名
      司機開玩笑而將車子開走等語，又辯稱：我誤認該車是我父親雇請司機送貨之
      車子，心想可以搭乘該車子去旗山等語，惟被告預定之目的地為高雄縣旗山鎮
      ，且已搭乘證人鐘裕雯之機車為交通工具，竟突然中途即高雄縣大樹鄉下車，
      其行為已與常情有悖。又若被告誤認該車為其父親所有，則被告見該車引擎未
      熄火，當知司機就在附近，且離去時間不會太久，理應等候司機前來再搭乘為
      是，然被告竟自行駕車離去，其行為亦不合於一般人搭便車之行為。又縱認被
      告基於與司機開玩笑之心理而開走該車，然被告自承其上車後不久即發現該車
      為手排車，與其父親之自排車不符而知悉誤認，斯時更應立即駕車返回原處，
      惟參以被告反將車輛停在路旁，躲進附近民宅後，遭證人林金賞自後追趕而至
      時，又意圖逃離等情，益徵證明被告係基於意圖為自己不法之所有而竊取車輛
      之犯行，至堪認定，被告辯解，純係事後卸責之詞，不足採信。
二、核被告甲○○所為，係犯刑法第三百二十條第一項竊盜罪。被告於八十八年間因
    竊盜案件，經判處有期徒刑八月確定，於八十九年十月三十一日執行完畢，此有
    台灣高等法院被告全國前案紀錄表、台灣高雄地方法院檢察署刑案查註紀錄表各
    一份附卷可憑，其於五年內再犯有期徒刑以上之本罪，為累犯，應依法加重其刑
    。原審以被告罪證明確，適用刑法第四十七條、第三百二十條第一項、罰金罰鍰
    提高標準條例第一條前段，審酌被告年輕力壯，不思努力工作，以正當方式賺取
    金錢，竟圖不勞而獲，行經路上，見他人駕駛未熄火之車輛暫停路旁，即萌生不
    法所有之意圖，復於犯後飾詞否認，顯然對其不法行為，毫無悔意等各情，量處
    有期徒刑拾月，經核認事用法，均無不當，量刑亦稱允當，被告上訴意旨，否認
    犯罪，指摘原判決不當，為無理由，應予駁回。
據上論結，應依刑事訴訟法第三百六十八條，判決如主文。
本案經檢察官陳國全到庭執行職務。
中    華    民    國      九十      年       七       月      十二      日
                              臺灣高等法院高雄分院刑事第五庭
                                  審判長法官  吳水木
                                        法官  洪慶鐘
                                        法官  趙文淵
右正本證明與原本無異。
不得上訴。
                                      書記官  高惠珠
中    華    民    國      九十      年       七       月      十六      日
附錄：本判決論罪科刑法條：
刑法第三百二十條：
意圖為自己或第三人不法之所有，而竊取他人之動產者，為竊盜罪，處五年以下有期
徒刑、拘役或五百元以下罰金。
意圖為自己或第三人不法利益，而竊佔他人之不動產者，依前項之規定處斷。
前二項之未遂犯罰之。
                                                                        Ｋ


司法院資訊處製作；財團法人民間司法改革基金會備份。
